臺灣新竹地方法院簡易庭裁定
                                    109年度竹秩字第114號
移送機關    新竹市警察局第一分局
被移送人    黃日煌




            劉富汶




上列被移送人因違反社會秩序維護法案件，經移送機關以中華民
國109 年12月10日竹市警一分社維字第1090027876號移送書移送
審理，本院裁定如下：
    主  文
黃日煌互相鬥毆，處罰鍰新臺幣肆仟元。
劉富汶互相鬥毆，處罰鍰新臺幣貳仟元。
    事 實 及 證 據 理 由
一、被移送人黃日煌、劉富汶於下列時、地有違反社會秩序維護
    法之行為：
（一）時間：民國109年12月3日12時53至57分許（監視器畫面時
　　　      間）。
（二）地點：新竹市○區○○路0 號（臺灣土地銀行新竹分行）
　　　      前。
（三）行為：被移送人2 人於上揭時、地因故發生口角爭執，被
　　　      移送人黃日煌以徒手及持安全帽揮擊、被移送人劉
　　　      富汶以徒手方式互相鬥毆（均未提出傷害告訴）。
二、上開事實，有下列之事證證明屬實：
（一）被移送人黃日煌、劉富汶各於警詢時之供述及自白。　
（二）警員偵查報告1紙、被移送人黃日煌持以攻擊之白色安全
      帽照片2張。
（三）路口監視器畫面擷取照片8張暨畫面光碟1片。
（四）被移送人黃日煌矢口否認有何違序行為，辯稱：我迷迷糊
      糊，我不知道云云。惟查，被移送人劉富汶於警詢時供稱
      ：我於109年12月3日13時許在新竹市○○路0號土地銀行旁
      與1名男子互毆，警方於現場帶回之黃日煌就是與我互毆
      之人，互毆時我沒有拿工具，但是黃日煌有拿安全帽打我
      ，我的左額頭被他拿安全帽打腫了1個包，警方提供觀看
      的監視器畫面中，互毆之2人是我與黃日煌等語；參以警
      方係接獲民眾報案於上開時、地有人打架，始到場處理旋
      將被移送人2人帶返派出所調查乙節，業據移送書行為事
      實欄一明載及有上開偵查報告、被移送人2人之調查筆錄
      在卷可憑，且經本院檢視路口監視器畫面可知，於當日12
      時53分許起，被移送人2人確實在道路旁相互對峙、拉扯
      、推打，其間被移送人黃日煌亦曾持白色安全帽揮擊被移
      送人劉富汶等情，並有上揭路口監視器畫面擷取照片附卷
      可參，是被移送人黃日煌與劉富汶2人互相鬥毆之情，堪
      以認定。
三、按互相鬥毆者，處3日以下拘留或新臺幣1萬8,000元以下罰
    鍰，社會秩序維護法第87條第2款定有明文。又依社會秩序
    維護法第1條之規定，該法之立法目的，旨在維護公共秩序
    ，確保社會安寧，與刑法之規範保護目的並非完全相同。而
    互相鬥毆為社會之亂象，且在公共場所互相鬥毆，即使未至
    傷害，亦已嚴重影響公共秩序與社會安寧；行為人互相鬥毆
    行為致受有傷害時，因普通傷害案件，係屬告訴乃論之罪，
    如未經合法告訴或因撤回告訴、和解等原因，致未能追究刑
    責者，即可援引社會秩序維護法第87條第2款之規定予以處
    罰（司法院81年3月18日廳刑一字第281號函、臺灣高等法
    院暨所屬法院95年法律座談會刑事類提案第29號研討結果參
    照）。查本件被移送人2人在新竹市○區○○路0號前道路旁之
    公共場所互相鬥毆，被移送人劉富汶自陳受有傷害，惟2人
    於警詢時均陳明不提出告訴，揆諸上開說明，被移送人2 人
    所為仍屬違反社會秩序維護法第87條第2款之規定，均應依
    法處罰。
四、爰審酌被移送人2 人因故起口角而於公共場所互相鬥毆，實
    已影響公共秩序，危害社會安寧，行為誠有不當，兼衡其等
    互毆之動機、目的、手段、情節、犯後態度，並考量其等之
    教育程度、家庭經濟狀況等一切情狀，分別量處如主文所示
    之裁罰。
五、不予沒入之說明：
　　被移送人黃日煌持以揮擊被移送人劉富汶之白色安全帽1 頂
    ，雖係供其違反社會秩序維護法行為所用之物，然無證據證
    明係被移送人黃日煌所有，且非查禁物，爰不併予宣告沒入
    。
六、依社會秩序維護法第46條第1項、第87條第2款，裁定如主文
    。
中    華    民    國    109    年    12   月     29   日
                  新竹簡易庭    法  官   潘韋廷
以上正本證明與原本無異。
如不服本裁定，應於裁定送達後5日內向本院提出抗告狀。
中　　華　　民　　國　　109 　年　　12　　月　　29　　日
                                書記官   彭筠凱
附錄本案處罰條文：
社會秩序維護法第87條：
有左列各款行為之一者，處3 日以下拘留或新臺幣1 萬8 千元以
下罰鍰：
一、加暴行於人者。
二、互相鬥毆者。
三、意圖鬥毆而聚眾者。